【裁判字號】    98,執消債更,3
【裁判日期】    980615
【裁判案由】    更生事件
【裁判全文】
臺灣宜蘭地方法院民事裁定           98年度執消債更字第3號
債  務  人  甲○○
代  理  人  李蒼棟律師
債  權  人  荷商荷蘭銀行股份有限公司
法定代理人  丙○○
債  權  人  渣打國際商業銀行股份有限公司
法定代理人  麥哲侃
債  權  人  三信商業銀行股份有限公司
法定代理人  丁○○
債  權  人  香港商香港上海匯豐銀行股份有限公司(原中華銀
            行)
法定代理人  韋力行
債  權  人  元大商業銀行股份有限公司(原復華銀行)
法定代理人  戊○○
債  權  人  玉山商業銀行股份有限公司
法定代理人  乙○○
債  權  人  中國信託商業銀行股份有限公司
法定代理人  己○○
債  權  人  友邦國際信用卡股份有限公司
法定代理人  雷信堅
債  權  人  合作金庫商業銀行股份有限公司
法定代理人  劉燈城
上列當事人聲請消費者債務清理事件，本院裁定如下：
    主  文
債務人所提如附件一所示之更生方案應予認可。並自本裁定確定
之次月起，於每月15日給付。
債務人在未依更生條件全部履行完畢前，其生活程度應受如附件
二所示標準之限制。
    理  由
一、本件債務人所提如附件一所示之更生方案，主張自法院裁定
    認可更生方案裁定確定之次月起，每一個月為一期，每期清
    償新台幣（下同）16,000元，共分72期，6年清償，並向各
    債權人分別按月給付每期之清償金額等語。前經本院函請債
    權人就債務人所提之更生方案，以書面確答是否同意，其中
    債權人台新國際商業銀行股份有限公司、慶豐商業銀行股份
    有限公司表示同意外，其餘債權人均以不同意函復。惟債權
    人均以不同意函復，無法依消費者債務清理條例第60條第2
    項規定視為債權人會議可決更生方案。
二、按債務人有薪資、執行業務所得或其他固定收入，法院認更
    生方案之條件公允者，得不經債權人會議可決，逕依債務人
    之聲請或依職權以裁定認可更生方案；法院為認可之裁定時
    ，因更生方案履行之必要，對於債務人在未依更生條件全部
    履行完畢前之生活程度，得為相當之限制，消費者債務清理
    條例第64條第1項、第62條第2項分別定有明文。
三、查本件債務人聲請更生，前經本院以97年度消債更字第95號
    民事裁定開始更生程序在案，有上開裁定在卷可參，而債務
    人確有薪資收入，亦有其任職之交通部臺灣鐵路管理局宜蘭
    工務段民國98年3月10日宜工總字第0980000971號函在卷足
    憑。再觀諸債務人所提上揭更生方案，其清償總額合計為1,
    152,000元，雖僅為已申報無擔保及無優先權債權總額2,335
    ,279元之49.33%。惟債務人之配偶謝秀英因慢性肝炎，需長
    期休養；而子女江肯（77年2月6日生）、江念慈（79年6月30
    日生）、江念真（81年9月24日生），尚在就學中，分別有黃
    建財診所診斷證明明書、學生證影本附卷可稽。債務人為聲
    請更生，僅申報自己、配偶與子女3人之生活費用，每月共
    計支出37,784元，尚低於依內政部公告之98年度臺灣省每人
    每月最低生活費標準9,829元計算之49,145元（即9,829元×
    5＝49,145元）之標準。債務人就每月收入54,163元，扣除
    必要支出37,784元後之餘額16,379元，另提出每月清償16,0
    00元，並以每一個月為一期，分72期，6年清償，足認其有
    履行該更生方案之誠意。其條件核屬公允、適當、可行。復
    查，債務人無同條例第64條第2項所定：「一、債務人於七
    年內曾依破產法或本條例規定受免責。二、有前條第1項各
    款情形之一者。三、無擔保及無優先權債權受償總額，顯低
    於法院定開始更生程序時，依清算程序所得受償之總額。四
    、無擔保及無優先權債權受償總額，低於債務人聲請更生前
    二年間，可處分所得扣除自己及依法應受其扶養者所必要生
    活費用之數額。」不應逕予認可之消極事由存在，分別有本
    院查詢表、財產清單、更生聲請狀所附之聲請更生前二年內
    之財產及收入狀況說明書在卷可稽。故不經債權人會議可決
    ，予以認可該更生方案另並依上開規定，就債務人在未依更
    生條件全部履行完畢前之生活程度，裁定為相當之限制，爰
    裁定如主文。
中    華    民    國    98    年    6     月    15    日
              民事庭    司法事務官  楊思誠
上為正本係照原本作成
如不服本裁定，應於裁定送達後10日內，以書狀向本院司法事務
官提出異議。
中    華    民    國    98    年    6     月    16    日
                        書  記  官  李茂榮
附件一：更生方案
 ┌──────────────────────────┐
 │壹、更生方案內容                                    │
 │1.認可裁定確定之次月起，每一月為一期，共72期。      │
 │2.每期清償新台幣（下同）16,000元。債權人分配金額如貳│
 │  之分配表所示。                                    │
 │3.債務總金額：2,335,279元                           │
 │4.清償總金額：1,152,000元                           │
 │5.清償比例：49.33%                                  │
 ├──────────────────────────┤
 │貳、更生清償分配表                                  │
 ├──┬───────┬───────┬───────┤
 │編號│  債權人      │債權金額（元）│每期可分配金額│
 │    │              │              │（元）        │
 ├──┼───────┼───────┼───────┤
 │ 1  │荷商荷蘭銀行股│  106,754     │   731        │
 │    │份有限公司    │              │              │
 ├──┼───────┼───────┼───────┤
 │ 2  │渣打國際商業銀│  122,807     │   841        │
 │    │行股份有限公司│              │              │
 ├──┼───────┼───────┼───────┤
 │ 3  │三信商業銀行股│  361,243     │   2,475      │
 │    │份有限公司    │              │              │
 ├──┼───────┼───────┼───────┤
 │ 4  │香港商香港上海│              │              │
 │    │匯豐銀行股份有│  195,652     │   1,340      │
 │    │限公司        │              │              │
 ├──┼───────┼───────┼───────┤
 │ 5  │元大商業銀行股│  435,785     │   2,986      │
 │    │份有限公司    │              │              │
 ├──┼───────┼───────┼───────┤
 │ 6  │玉山商業銀行股│  187,519     │   1,285      │
 │    │份有限公司    │              │              │
 ├──┼───────┼───────┼───────┤
 │ 7  │中國信託商業銀│  89,788      │   615        │
 │    │行股份有限公司│              │              │
 ├──┼───────┼───────┼───────┤
 │ 8  │友邦國際信用卡│  318,259     │   2,181      │
 │    │股份有限公司  │              │              │
 ├──┼───────┼───────┼───────┤
 │ 9  │合作金庫商業銀│  517,472     │   3,546      │
 │    │行股份有限公司│              │              │
 ├──┼───────┼───────┼───────┤
 │    │   合計       │  2,335,279   │   16,000     │
 ├──┴───────┴───────┴───────┤
 │參、補充說明                                        │
 │1.每期可分配金額＝債權金額×清償比例÷72期（元以下四│
 │  捨五入）                                          │
 │2.債務人於履行更生方案前，應自行向各債權人詢問還款方│
 │  式，並依期履行。                                  │
 └──────────────────────────┘
附件二：
債務人在未依更生條件全部履行完畢前應受下列之生活限制：
 1、 不得為奢侈、浪費之行為。
 2、 不得為賭博或其他投機行為。
 3、 不得為金錢借貸之行為。
 4、 不得為不動產之處分。
 5、 不得搭乘計程車、高鐵、飛機、輪船。但因職務所需且由任
     職機關或團體支付者不在此限。
 6、 不得從事國外遊學或出國旅遊等消費活動。
 7、 不得投資金融商品（如股票、基金等）之相關行為。
 8、 不得駕駛超過新台幣（下同）500,000元以上之車輛。但因
     營業謀生必要者，不在此限。
 9、 每月日常生活支出不得逾政府公告當年度各縣市最低生活標
     準。
 10、每人每月房屋租金不得逾4,000元，每戶每月不得逾10,000
     元。
 11、除維持生計之必要外，不得購買1,000元以上之商品或服務
     。
 12、每月應製作收入支出帳目明細並保留收據或憑證，以供法院
     定期查核。


司法院資訊處製作；財團法人民間司法改革基金會備份。
